臺灣高雄地方法院交通事件裁定　　　 100年度交聲字第2153號
原處分機關　高雄市政府交通局
異　議　人
即受處分人　林天送
上列受處分人因違反道路交通管理處罰條例案件，對於高雄市政
府交通局民國100年10月28日所為之處分（高市交裁字第裁32-BX
B009564號）聲明異議，本院裁定如下：
    主  文
異議駁回。
    理  由
一、原處分意旨略以：異議人即受處分人林天送（下稱異議人）
    於民國100年9月9日10時27分許，駕駛車牌號碼KB7-225號重
    型機車，行經高雄市鼓山區○○○路403 號處，因行車速度
    超過規定之最高時速未滿20公里交通違規之事實，經高雄市
    政府警察局交通警察大隊員警逕行舉發，依道路交通管理處
    罰條例第40條規定，裁處罰鍰新臺幣（下同）1,200元，並
    依同條例第63條第1項規定，記違規點數1點等情。
二、異議意旨則以：異議人自99年開刀更換人工骨盤後，行動很
    不便，騎車從不超過40公里以上，請撤銷原處分等語。
三、按汽車駕駛人，行車速度，超過規定之最高時速，或低於規
    定之最低時速，除有第43條第1項第2款情形外，處新臺幣1,
    200元以上2,400元以下罰鍰；汽車駕駛人經以科學儀器取得
    證據資料證明其行為違規，當場不能或不宜攔截製單舉發者
    ，得對汽車所有人逕行舉發之，道路交通管理處罰條例第40
    條、第7條之2第1項第7款訂有明文。
四、經查：異議人所有車牌號碼KB7-225號重型機車，於100年9
    月9日10時27分許，在高雄市鼓山區○○○路403號處，因汽
    車駕駛人行車速度，超過規定之最高時速未滿20公里之違規
    行為，經高雄市警察局交通警察大隊鼓山分隊警員逕行舉發
    ，並移送原處分機關裁決之事實，此有舉發違反道路交通管
    理事件通知單、原處分機關違反道路交通管理事件裁決書各
    一紙在卷可稽。再考諸卷附採證照片（見本院卷第16、17頁
    ）所示，車牌號碼KB7-225 號重型機車，於上開時間，確以
    時速55公里速度行駛；而該處路段確設有「速限40公里」及
    「前有測速照相，請減速慢行」告示牌之情事，是異議人於
    上開時、地，確有汽車駕駛人行車速度超過規定之最高時速
    未滿20公里之違規行為，應堪認定。異議人雖以上情置辯，
    惟本件違規採證之移動式雷達測速自動照相機，均依經濟部
    標準檢驗局檢定合格，超速事實之認定均有此設備之電腦所
    測得數據換算速率，據以認定，此有高雄市政府交通警察大
    隊100年10月20日高市警交逕字第1000038905 號函附卷可參
    （見本院卷第12頁）。足見本件雷達測速儀器準確性甚高，
    異議人空言主張行動不便、車速不可能超過40公里等語，僅
    係個人主張，並未舉證以實其說，尚難憑採，則據該雷達測
    速儀器所測攝之違規超速舉發照片，異議人於上揭時地確有
    騎乘上開機車超速乙節，堪以認定。
五、綜上，異議人於前揭時、地騎乘機車，有行車速度超過規定
    之最高時速達15公里之交通違規行為甚明。原處分機關因而
    依道路交通管理處罰條例第40條、第63條第1項第1款及違反
    道路交通管理事件統一裁罰基準及處理細則所訂之違反道路
    交通管理事件統一裁罰基準表之規定，裁處異議人罰鍰1,20
    0元，並記違規點數1點，經核尚無違誤，本件異議為無理由
    ，應予駁回。
六、據上論斷，應依道路交通事件處理辦法第18條，裁定如主文
    。
中    華    民    國  100    年    11    月    28    日
                  交通法庭     法  官  曾建豪
以上正本證明與原本無異。
如不服本裁定，應於收受送達後5 日內向本院提出抗告狀。
中    華    民    國   100    年    11    月    28    日
                               書記官  秦富潔